臺灣高雄地方法院刑事判決　　　　　　　96年度訴字第2873號
公　訴　人　臺灣高雄地方法院檢察署檢察官
被　　　告　甲○○
上列被告因違反著作權法案件，經檢察官提起公訴（96年度偵字
第6875號），被告於本院審理期日中就被訴事實為有罪之陳述，
本院合議庭於聽取當事人之意見後，裁定改以簡式審判程序審理
，判決如下：
    主  文
甲○○意圖銷售而擅自以重製於光碟之方法侵害他人之著作財產
權，處有期徒刑捌月，減為有期徒刑肆月，如易科罰金，以新臺
幣壹仟元折算壹日。緩刑年。扣案之電腦主機壹台（含燒錄機
壹具）、盜版光碟片片，均沒收。
    犯罪事實及理由
一、本件犯罪事實及證據，除證據部分，補充：(一)被告於本院審
    理中之自白；(二)本院高雄簡易庭調解程序筆錄；(三)陳報狀，
    餘均引用檢察官起訴書之記載（如附件）。
二、按刑事法若干犯罪行為態樣，本質上原具有反覆、延續實行
    之特徵，立法時既予特別歸類，定為犯罪構成要件之行為要
    素，則行為人基於概括犯意，在密切接近之一定時、地持續
    實行之複次行為，倘依社會通念，於客觀上認為符合一個反
    覆、延續性之行為觀念者，於刑法評價上，即應僅成立一罪
    。學理上所稱「集合犯」之職業性、營業性或收集性等具有
    重複特質之犯罪均屬之，例如經營、從事業務、收集、販賣
    、製造、散布等行為概念者是，最高法院96年度臺上字第17
    2 號、95年度臺非字第285 號判決意旨足資參照。本件被告
    於短時間內，密集燒錄系爭視聽著作，非法重製於光碟中之
    行為，乃以相同之方式持續進行，具有反覆、延續實行之特
    徵，從而在行為概念上，縱有反覆實施之情形，於刑法之評
    價上仍應認係實質上一罪之集合犯，較符社會通念，合先敘
    明。
三、核被告甲○○所為，係犯著作權法第91條第3 項、第2 項（
    起訴書誤繕為第1 項）之意圖銷售而擅自以重製於光碟之方
    法侵害他人之著作財產權罪。被告擅自以重製之方法侵害他
    人之著作財產權，乃係意圖銷售，其重製後之銷售散布行為
    ，應為意圖銷售而重製之高度行為所吸收（最高法院95年度
    臺上字第1812號、90年度臺上字第2398號判決意旨參照），
    是被告明知係侵害著作財產權之光碟重製物而散布之低度行
    為，為意圖銷售而擅自以重製於光碟之高度行為所吸收，不
    另論罪；公訴意旨認被告尚另犯著作權法第91條之1 第3 項
    、第2 項之明知係侵害著作財產權之光碟重製物而散布罪，
    尚有誤會，惟此部份既與上開著作權法第91條第3 項、第2
    項之罪為實質上一罪之關係，爰不另為無罪之諭知。爰審酌
    被告枉顧著作權人之智慧結晶，竟為圖轉售牟利，非法重製
    盜版光碟並予以散布，無視政府大力宣導尊重他人智慧財產
    權之法令，攫取著作財產權人及合法取得授權者應得之利益
    ，並影響我國致力保護智慧財產權之國際名譽，本非不得嚴
    懲，惟斟酌被告前未曾受有任何刑之宣告，有臺灣高等法院
    被告前案紀錄表、本院被告院內索引卡紀錄表報表、臺灣高
    雄地方法院檢察署刑案資料查註紀錄表附卷可稽，素行足認
    良好，並與告訴人於本院高雄簡易庭達成調解，告訴人復具
    狀表明不予追究，有調解程序筆錄及陳報狀各1 份附卷可稽
    ，及被告犯後均坦承犯行，態度良好，並深表悔悟之意等一
    切情狀，量處如主文所示之刑；又中華民國96年罪犯減刑條
    例（下稱減刑條例）業經總統於96年7 月4 日以華總一義字
    第09600083761 號令公布，並自同年月16日施行；而犯罪在
    中華民國96年4 月24日以前者，除本條例另有規定外，有期
    徒刑、拘役或罰金，減其刑期或金額二分之一；又依本條例
    應減刑之罪，未經判決確定者，於裁判時，減其宣告刑。依
    前項規定裁判時，應於判決主文同時諭知其宣告刑及減得之
    刑；又犯最重本刑為5 年以下有期徒刑以下之刑之罪，依本
    條例規定減為6 月以下有期徒刑、拘役者，應於為減刑裁判
    時，併諭知易科罰金折算之標準，減刑條例第2 條第1 項第
    3 款、第7 條、第9 條分別定有明文。本件被告所犯之上開
    案件，其犯罪時點為96年4 月24日以前，爰依上開規定減其
    宣告刑，並斟酌被告二專畢業，家境勉持，及目前社會經濟
    情況不佳，謀生不易等因素，從輕諭知易科罰金之折算標準
    ，以示懲儆。末按，被告前未曾因故意犯罪受有期徒刑以上
    刑之宣告，已如前述，其因一時短於思慮、誤觸刑典，經此
    偵審教訓，當知所警惕，信無再犯之虞，本院認上開所宣告
    之刑，以暫不執行為適當，併予宣告不附負擔之緩刑3 年，
    以啟自新，並觀後效。扣案之電腦主機1 台（含燒錄機1具
    ）、盜版光碟3 片，均為被告犯著作權法第91條第3 項之罪
    所用之物，不問屬於犯人與否，爰依著作權法第98條但書之
    規定，予以宣告沒收之。
四、依刑事訴訟法第273 條之1 第1 項、第299 條第1 項前段、
    第310 條之2 、第454 條第2 項，中華民國96年罪犯減刑條
    例第2 條第1 項第3 款、第7 條、第9 條，著作權法第91條
    第3 項、第2 項、第98條但書，刑法第11條、第41條第1 項
    前段、第74條第1 項第1 款，判決如主文。
中　　華　　民　　國　　96　　年　　8 　　月　　28　　日
                  刑事第十一庭  法　官  戰諭威
以上正本證明與原本無異。
如不服本判決，應於判決送達後10日內，向本院提出上訴狀。
                                書記官  董明惠
中　　華　　民　　國　　96　　年　　8 　　月　　28　　日
附錄本判決論罪之法條：
著作權法第91條：
擅自以重製之方法侵害他人之著作財產權者，處3 年以下有期徒
刑、拘役，或科或併科新臺幣75萬元以下罰金。
意圖銷售或出租而擅自以重製之方法侵害他人之著作財產權者，
處6 月以上5 年以下有期徒刑，得併科新臺幣20萬元以上2 百萬
元以下罰金。
以重製於光碟之方法犯前項之罪者，處6 月以上5 年以下有期徒
刑，得併科新臺幣50萬元以上5 百萬元以下罰金。
著作僅供個人參考或合理使用者，不構成著作權侵害。
